【裁判字號】    90,台上,686
【裁判日期】    900215
【裁判案由】    違反毒品危害防制條例
【裁判全文】
最高法院刑事判決                                  九十年度台上字第六八六號
    上訴人  甲○○
右上訴人因違反毒品危害防制條例案件，不服台灣高等法院台中分院中華民國八十九
年十一月二十八日第二審判決 (八十九年度上訴字第一五九○號，起訴案號：台灣南
投地方法院檢察署八十九年度偵字第一六四二號) ，提起上訴，本院判決如左：
    主  文
上訴駁回。
    理  由
按刑事訴訟法第三百七十七條規定，上訴於第三審法院，非以判決違背法令為理由，
不得為之。是提起第三審上訴，應以原判決違背法令為理由，係屬法定要件。如果上
訴理由狀並未依據卷內訴訟資料，具體指摘原判決不適用何種法則或如何適用不當，
或所指摘原判決違法情事，顯與法律規定得為第三審上訴理由之違法情形，不相適合
時，均應認其上訴為違背法律上之程式，予以駁回。本件原判決撤銷第一審判決，改
判仍論處上訴人甲○○連續販賣第二級毒品（累犯）罪刑，已敘明上訴人意圖營利，
於不詳時間，在台中市某處，以新台幣（下同）五萬元之價格，向綽號「阿嘉」之不
詳姓名男子販入第二級毒品安非他命後，將之分裝為每小包零點五公克或一點二公克
，並基於概括之犯意，自民國八十九年三月中旬起至同年五月一日止，在南投縣埔里
鎮一帶，以每包零點五公克五百元或每包一點二公克一千元之價格，連續售賣予不詳
姓名之朋友十次，賺取差額牟利等情。係依憑上訴人在警訊及偵查中之供述，證人黃
麗蓉之證言，並綜合法務部調查局檢驗通知書，扣案之安非他命、塑膠空袋及電子秤
量器等全部卷證資料，為其所憑之證據及認定之理由。復以上訴人在警訊中之自白係
出於自由意思，並無刑求之情事。又售賣毒品涉犯重罪，若非有利可圖，衡情應無以
原價轉讓他人之理。參酌扣案之安非他命數量甚多，非僅供其一己施用之量；而塑膠
空袋及電子秤量器又屬供分裝售賣安非他命使用之工具，上訴人具有販賣營利之意圖
及犯行，至為明確。並以上訴人否認犯罪所持之辯解為不足採，亦於理由內說明及指
駁綦詳。所為論敘，俱有卷存證據資料可資覆按，從形式上觀察，並無違背法令之情
形存在。按證人在偵查中或審判中，已經合法訊問，其陳述明確，別無訊問之必要者
，不得再行傳喚，刑事訟法第一百九十六條定有明文。證人黃麗蓉已於偵查中經合法
訊問，陳述明確；原審並於審判期日提示該偵查筆錄及告以要旨，踐行調查程序（見
原審卷第七十三頁），且於判決理由內說明其取捨判斷之理由。上訴意旨，漫指原審
未再傳訊黃麗蓉；復憑己見，對其證言之證明力，持不同之評價，砌詞爭執，難謂符
合第三審上訴之法定要件。又原判決並未認定巫金海向上訴人購買安非他命，亦未採
納其偵查中之證言為上訴人不利之認定；至於上訴人有無轉讓安非他命予巫金海，要
屬是否另涉其他罪名之問題，與本件犯罪事實之認定無所關聯，客觀上自無調查之必
要性。原審未予傳訊，命與上訴人對質，殊與應於審判期日調查之證據而未予調查之
違法情形，不相適合。再，上訴人在警訊中之自白，係出於自由意思，原審已加以調
查；而其販賣安非他命之得款為五千元，原判決亦已詳敘所憑之證據及認定之理由。
該五千元因未扣案，自無從於審判期日予以提示；承辦本案之南投縣警察局埔里分局
辦公廳舍，因九二一地震全倒，相關偵訊設備已毀，亦無從調取警訊錄音帶，不得據
此任意指摘原判決違法。另上訴意旨其餘所稱上訴人轉讓安非他命均未收取金錢，無
營利之意圖；且購進毒品時，即已分裝完妥，非其所分裝；扣案之電子秤係防止購買
安非他命被騙，塑膠空袋則為擺地攤包裝物品之用等各節。仍執陳詞辯解，對於原審
採證認事職權之適法行使，或原判決已明白論斷之事項，任意指摘，並為單純事實上
之爭執，與法律規定得為第三審上訴理由之違法情形，不相適合，其上訴違背法律上
之程式，應予駁回。
據上論結，應依刑事訴訟法第三百九十五條前段，判決如主文。
中      華      民      國     九十     年      二      月     十五     日
                              最高法院刑事第五庭
                                  審判長法官  紀  俊  乾
                                        法官  黃  正  興
                                        法官  陳  東  誥
                                        法官  張  春  福
                                        法官  韓  金  秀
      右正本證明與原本無異
                                              書  記  官
中      華      民      國     九十     年      二      月     二十     日


司法院資訊處製作；財團法人民間司法改革基金會備份。
